<?xml version='1.0' encoding='utf-8'?>
<verb default="traschuir" disambig="">
  <verbalNoun default="traschur" />
  <verbalAdjective default="traschurtha" />
  <tenseForm default="traschuir" tense="Past" dependency="Indep" person="Base" />
  <tenseForm default="traschuireamar" tense="Past" dependency="Indep" person="Pl1" />
  <tenseForm default="traschuireadar" tense="Past" dependency="Indep" person="Pl3" />
  <tenseForm default="traschuireadh" tense="Past" dependency="Indep" person="Auto" />
  <tenseForm default="traschuir" tense="Past" dependency="Dep" person="Base" />
  <tenseForm default="traschuireamar" tense="Past" dependency="Dep" person="Pl1" />
  <tenseForm default="traschuireadar" tense="Past" dependency="Dep" person="Pl3" />
  <tenseForm default="traschuireadh" tense="Past" dependency="Dep" person="Auto" />
  <tenseForm default="traschuireadh" tense="PastCont" dependency="Indep" person="Base" />
  <tenseForm default="traschuirinn" tense="PastCont" dependency="Indep" person="Sg1" />
  <tenseForm default="traschuirteá" tense="PastCont" dependency="Indep" person="Sg2" />
  <tenseForm default="traschuirimis" tense="PastCont" dependency="Indep" person="Pl1" />
  <tenseForm default="traschuiridís" tense="PastCont" dependency="Indep" person="Pl3" />
  <tenseForm default="traschuirtí" tense="PastCont" dependency="Indep" person="Auto" />
  <tenseForm default="traschuireadh" tense="PastCont" dependency="Dep" person="Base" />
  <tenseForm default="traschuirinn" tense="PastCont" dependency="Dep" person="Sg1" />
  <tenseForm default="traschuirteá" tense="PastCont" dependency="Dep" person="Sg2" />
  <tenseForm default="traschuirimis" tense="PastCont" dependency="Dep" person="Pl1" />
  <tenseForm default="traschuiridís" tense="PastCont" dependency="Dep" person="Pl3" />
  <tenseForm default="traschuirtí" tense="PastCont" dependency="Dep" person="Auto" />
  <tenseForm default="traschuireann" tense="PresCont" dependency="Indep" person="Base" />
  <tenseForm default="traschuirim" tense="PresCont" dependency="Indep" person="Sg1" />
  <tenseForm default="traschuirimid" tense="PresCont" dependency="Indep" person="Pl1" />
  <tenseForm default="traschuirtear" tense="PresCont" dependency="Indep" person="Auto" />
  <tenseForm default="traschuireann" tense="PresCont" dependency="Dep" person="Base" />
  <tenseForm default="traschuirim" tense="PresCont" dependency="Dep" person="Sg1" />
  <tenseForm default="traschuirimid" tense="PresCont" dependency="Dep" person="Pl1" />
  <tenseForm default="traschuirtear" tense="PresCont" dependency="Dep" person="Auto" />
  <tenseForm default="traschuirfidh" tense="Fut" dependency="Indep" person="Base" />
  <tenseForm default="traschuirfimid" tense="Fut" dependency="Indep" person="Pl1" />
  <tenseForm default="traschuirfear" tense="Fut" dependency="Indep" person="Auto" />
  <tenseForm default="traschuirfidh" tense="Fut" dependency="Dep" person="Base" />
  <tenseForm default="traschuirfimid" tense="Fut" dependency="Dep" person="Pl1" />
  <tenseForm default="traschuirfear" tense="Fut" dependency="Dep" person="Auto" />
  <tenseForm default="traschuirfeadh" tense="Cond" dependency="Indep" person="Base" />
  <tenseForm default="traschuirfinn" tense="Cond" dependency="Indep" person="Sg1" />
  <tenseForm default="traschuirfeá" tense="Cond" dependency="Indep" person="Sg2" />
  <tenseForm default="traschuirfimis" tense="Cond" dependency="Indep" person="Pl1" />
  <tenseForm default="traschuirfidís" tense="Cond" dependency="Indep" person="Pl3" />
  <tenseForm default="traschuirfí" tense="Cond" dependency="Indep" person="Auto" />
  <tenseForm default="traschuirfeadh" tense="Cond" dependency="Dep" person="Base" />
  <tenseForm default="traschuirfinn" tense="Cond" dependency="Dep" person="Sg1" />
  <tenseForm default="traschuirfeá" tense="Cond" dependency="Dep" person="Sg2" />
  <tenseForm default="traschuirfimis" tense="Cond" dependency="Dep" person="Pl1" />
  <tenseForm default="traschuirfidís" tense="Cond" dependency="Dep" person="Pl3" />
  <tenseForm default="traschuirfí" tense="Cond" dependency="Dep" person="Auto" />
  <moodForm default="traschuireadh" mood="Imper" person="Base" />
  <moodForm default="traschuirim" mood="Imper" person="Sg1" />
  <moodForm default="traschuir" mood="Imper" person="Sg2" />
  <moodForm default="traschuirimis" mood="Imper" person="Pl1" />
  <moodForm default="traschuirigí" mood="Imper" person="Pl2" />
  <moodForm default="traschuiridís" mood="Imper" person="Pl3" />
  <moodForm default="traschuirtear" mood="Imper" person="Auto" />
  <moodForm default="traschuire" mood="Subj" person="Base" />
  <moodForm default="traschuirimid" mood="Subj" person="Pl1" />
  <moodForm default="traschuirtear" mood="Subj" person="Auto" />
</verb>
